臺灣板橋地方法院民事判決　　　　　　 100年度訴字第2107號
原　　　告　王瑞雄
訴訟代理人　周秀珠
被　　　告　王瑞英
　　　　　　王阿
　　　　　　王瑞福
上列當事人間請求損害賠償事件，經本院於民國100 年11月18日
言詞辯論終結，判決如下：
    主  文
原告之訴及假執行之聲請均駁回。
訴訟費用由原告負擔。
    事實及理由
一、原告主張：緣原告於民國77年間，因當時股市甚佳，但原告
    忙於電子代工，故口頭委託原告之四姐即被告王瑞英、原告
    之二姐即被告王阿，替原告用原告板橋農會帳戶內之存款
    ，在原告於日盛證券板橋分行之帳戶買賣股票，經王瑞英、
    王阿同意，原告即交付上開二帳戶之存摺正本、印章予王
    瑞英、王阿。原告基於對王瑞英、王阿之信任，且基於
    生計，需日日忙於肉攤工作，多年來均未過問委託王瑞英、
    王阿買賣股票之事。惟原告之大哥即被告王瑞福亦曾有1
    次交付幾張畸零股之股票給原告，以王瑞福為所有權人，王
    瑞福表示是王瑞英、王阿以原告戶頭之款項幫原告買，但
    用王瑞福之名義購買，所以交付原告，原告當時既不了解，
    亦未深究。直至100 年4 月間，原告要求王瑞英、王阿將
    之前交付代管之存摺返還，王瑞英、王阿稱已遺失，交付
    了幾張畸零股給原告，說是替原告買的，其後原告又聽聞原
    告之三姊王瑞雲亦有委託王瑞英、王阿買賣股票，且有爭
    議，原告方覺有異，乃於100 年4 月25日向板橋農會申請交
    易明細表，方發現該明細表中除了原告多次存款外，提款部
    分雖有多次係吻合買賣股票價格，然卻有多次提款係一筆整
    數之金額，明顯與股票價格不同，顯然是被告三人挪用原告
    請其幫原告買賣股票帳戶內之款項，沒幫原告買賣，而是去
    填補被告三人買賣股票的虧損，或用於其他用途，原告至此
    方驚覺原來被告三人侵害原告權利，原告多年來辛苦工作所
    存之血汗錢，竟被挪用虧空，實感沉痛。又王瑞福有拿走原
    告的錢才會把股票給原告。本件損害之發生，即被告提款之
    時間，係自78年2 月17日起至78年10月30日止，共28筆，金
    額合計新台幣（下同）4,192,210 元，扣除自78年4 月11日
    至78年9 月23日存入7 筆之款項合計1,280,050 元後，為2,
    912,160 元，此為原告受損之金額。為此，依侵權行為損害
    賠償請求權提起本訴等語，並聲明：(一)被告應給付原告2,91
    2,160 元，及自78年10月30日起至清償日止，按年息5%計算
    之利息。(二)請准宣告假執行。
二、被告王瑞英、王阿則以：78年間股票盛行時，原告找被告
    王瑞英、王阿委託股票交割，當初被告王瑞英、王阿口
    頭曾說只負責交割，原告也同時一起參與股票運作協商，當
    時原告是市場一名幫忙賣豬肉的員工，並非原告所言忙於電
    子代工。原告於板橋農會之帳戶，是77年11月間開戶做為股
    票運作用，原告口頭委託被告王瑞英、王阿是在78年4 月
    間，這數月來是誰操作股票要問原告尚知，有時原告叫被告
    王瑞英、王阿交割，為何原告當時沒意見，20餘年後才追
    訴其事，時間已經過那麼久，所以原告應該不能請求，更何
    況本件被告王瑞英、王阿確實沒有拿原告的錢。原告存款
    簿內，有兩造父親賣房子所得220 萬元之票據款項，原告曾
    提起向父親借現金100 萬元，如果這些資金還給父親，加一
    加也超過200 多萬元。78年4 月8 日原告於板橋農會之票據
    220 萬元，4 月11日被告王瑞英向父親借50萬元，4 月11日
    被告王阿向父親借33萬元，訴外人王瑞雲父親還她60萬元
    ，4 月11日原告板橋農會帳戶提領143 萬元，尚餘77萬元。
    被告王瑞英向父親借款50萬元，利息每月4,000 元。原告隨
    時要領錢還父親，所以原告之存摺、印章並非被告王瑞英、
    王阿保管，原告存摺是被告王瑞英保管，因為原告要買賣
    股票，但是印章不是被告王瑞英保管，要領錢都是原告去領
    的等語茲為抗辯，並為答辯聲明：原告之訴及其假執行聲請
    均駁回。
三、被告王瑞福則以：原告委託交割股票事件與被告王瑞福無關
    ，原告並未委託被告王瑞福，亦未將存摺、印章交給被告王
    瑞福，原告是委託王瑞英、王阿，被告王瑞福也是委託王
    瑞英、王阿，且無異議，被告王瑞福委託王瑞英、王阿
    交割，是被告王瑞福自己買，自己賣，帳目也自行管理，不
    解為何20年後，原告會叫委託交割之王瑞英、王阿拿帳目
    給原告對照。有天原告無意中發現被告王瑞福名下之股票名
    稱與原告的相同，就說被告王瑞福偷領他的存款去操作股票
    ，還在大馬路旁大聲叫罵，說被告王瑞福鴨霸，偷領他的存
    款去買股票。原告這種行為實在太可惡。原告並沒有委託被
    告王瑞福，也沒有交給被告王瑞福任何東西，不知道為何原
    告要告被告王瑞福。原告沒有把存摺跟印章給被告王瑞福，
    被告王瑞福怎麼可能會拿到原告的錢，被告王瑞福之股票都
    是自己的名字，不知道為何原告可以拿到這些股票等語茲為
    抗辯，並為答辯聲明：原告之訴及其假執行聲請均駁回。
四、被告王瑞英、王阿部分：
  (一)民法第197 條第1 項規定：「因侵權行為所生之損害賠償請
    求權，自請求權人知有損害及賠償義務人時起，二年間不行
    使而消滅。自有侵權行為時起，逾十年者亦同。」。同法第
    144條第1項規定：「時效完成後，債務人得拒絕給付。」。
  (二)查原告於100 年6 月13日依侵權行為損害賠償請求權提起本
    訴，有其起訴狀上本院收狀戳可稽。而其主張被告等之侵權
    行為，係發生於78年2 月17日至78年10月30日之間。迄原告
    提起本訴之時，早已逾10年之消滅時效，則原告主張被告王
    瑞英、王阿之侵權事實，不論真實與否，被告王瑞英、王
    阿既已提出時效抗辯，則原告本件對被告王瑞英、王阿
    之請求，依上開規定，即無理由，應予駁回。
五、被告王瑞福部分：
  (一)按民法第184 條第1 項前段規定：「因故意或過失，不法侵
    害他人之權利者，負損害賠償責任。」，故原告依上開規定
    主張被告應負侵權行為責任者，應就被告有故意或過失，不
    法侵害其權利之事實先負舉證責任，若原告先不能舉證，以
    證實自己主張之事實為真實，則被告就其抗辯事實即令不能
    舉證，或其所舉證據尚有疵累，亦應駁回原告之請求。有最
    高法院70年度台上字第2550號判決要旨、17年上字第917 號
    判例要旨可資參照。
  (二)本件原告主張：被告王瑞福自78年2 月17日起至78年10月30
    日止，挪用原告請王瑞英、王阿幫原告買賣股票之板橋農
    會帳戶內之款項合計2,912,160 元一節，為被告王瑞福所否
    認，自應由原告就其上開主張負舉證之責。原告雖提出其於
    板橋農會帳戶上開期間之交易明細表影本1 份、原告證券存
    摺影本1 份為證，然上開板橋農會帳戶交易明細表，僅顯示
    該帳戶之存提款等交易資料，上開原告證券存摺僅顯示原告
    以該帳戶買賣股票之資料，均無法用以證明上開帳戶之提款
    人、實際辦理股票買賣之人為何人，自不能因此認為被告王
    瑞福有於上開期間提領或挪用原告之上開存款。至原告雖另
    提出被告王瑞福名下之股票影本9 紙，惟至多僅能證明原告
    持有上開股票，並無法證明原告持有上開股票之原因為何，
    自無法僅憑原告持有上開股票，即推認被告王瑞福有挪用原
    告上開於板橋農會帳戶內之存款。參以，原告自承其係委託
    王瑞英、王阿辦理股票買賣事宜，並將上開存摺、印章交
    付王瑞英、王阿，並非委託被告王瑞福，亦無交付上開存
    摺、印章予王瑞福，則被告王瑞福如何挪用其上開帳戶內之
    存款？挪用之時間、方式、金額等，原告皆未能具體說明及
    提出相當之證據證明，是其上開主張，即無足採。
  (三)因此，原告既未能舉證證明被告王瑞福有故意或過失不法侵
    害其權利之侵權行為，則原告請求被告王瑞福對其負侵權行
    為損害賠償之責，於法無據，不應准許。
六、從而，原告依侵權行為損害賠償請求權，請求被告三人給付
    2,912,160 元，及自78年10月30日起至清償日止，按年息5%
    計算之利息為無理由，應予駁回；其假執行之聲請，亦失所
    附麗，併予駁回。
七、本件事證已臻明確，兩造其餘主張、陳述及所提之證據暨攻
    擊防禦方法，經本院審酌後，認均與本件判決結果無影響，
    毋庸再予一一審酌，附此敘明。
結論：本件原告之訴為無理由，依民事訴訟法第78條，判決如主
文。
中    華    民    國   100    年    12    月    2     日
                  民事第一庭    法  官  黃信樺
以上正本係照原本作成
如對本判決上訴，須於判決送達後20日內向本院提出上訴狀。如
委任律師提起上訴者，應一併繳納上訴審裁判費。
中    華    民    國   100    年    12    月    2     日
                                書記官  李佳靜